---
output: github_document
---
  
<!-- README.md is generated from README.Rmd. Please edit that file -->
  
```{r, include = FALSE}
knitr::opts_chunk$set(
  collapse = TRUE,
  comment = "#>",
  echo = FALSE
)

library(magrittr)

main_repo <- "main-deploy"
turma <- "202107-deploy"
```

## Informações importantes

- [Clique aqui](https://github.com/curso-r/main-deploy/raw/master/material.zip)
para baixar o material do curso

- Pacotes necessários: `{tidyverse}`, `{plumber}`, `{golem}`

- Nosso livro *Ciência de Dados em R*: [https://livro.curso-r.com/](https://livro.curso-r.com/)

- Nosso blog: [https://curso-r.com/blog/](https://curso-r.com/blog/)

## Dúvidas

Fora do horário de aula ou monitoria:
  
- Perguntas gerais sobre o curso deverão ser feitas no Google Classroom

- Perguntas sobre R, principalmente as que envolverem código, deverão ser
enviadas no [nosso fórum](https://discourse.curso-r.com/)

## Slides

```{r}
paths <- CursoRutils:::list_github_files(main_repo, "docs/", "pdf$")
tibble::tibble(
  slide = paths,
  link = paste0("https://curso-r.github.io/", main_repo, "/", slide)
) %>% 
  knitr::kable()
```

## Scripts utilizados em aula

Aqui colocamos scripts utilizados em aula que são novos ou que são versões
modificadas do material básico da aula.

```{r}
pasta <- "aula/"
tibble::tibble(
  script = fs::dir_ls(pasta),
  link = paste0("https://github.com/curso-r/", turma, "/tree/master/", script)
) %>% 
  knitr::kable()
```

## Material extra

Referências extras comentadas nas aulas.

```{r, message=FALSE}
googlesheets4::gs4_deauth()
"1SmCKCvJBff3CVty-xYKJ4NhEo2j6sUwkdET46vQisDY" %>% 
  googledrive::as_id() %>% 
  googlesheets4::read_sheet(turma) %>%
  dplyr::mutate(link = glue::glue("[{desc}]({purrr::map_chr(url, utils::URLencode)})")) %>%
  dplyr::select(-desc, -url) %>%
  dplyr::arrange(aula) %>% 
  knitr::kable(col.names = c("Aula", "Tema", "Descrição"))
```

## Redes sociais da Curso-R

- Instagram: https://www.instagram.com/cursoo_r/
  
- Twitter: https://twitter.com/curso_r

- Youtube: https://www.youtube.com/c/CursoR6/featured

- Linkedin: https://www.linkedin.com/company/curso-r/
  
- Facebook: https://www.facebook.com/cursodeR
